【裁判字號】    94,上訴,1293
【裁判日期】    950222
【裁判案由】    違反毒品危害防制條例
【裁判全文】
臺灣高等法院臺南分院刑事判決        94年度上訴字第1293號
上  訴  人  臺灣臺南地方法院檢察署檢察官
被      告  甲○○
上列上訴人因被告違反毒品危害防制條例案件，不服臺灣臺南地
方法院94年度訴字第957號中華民國94年11月15日第一審判決（
起訴案號：臺灣臺南地方法院檢察署94年度毒偵字第1471號），
提起上訴，暨該署檢察官併案審理（併案案號：94年度毒偵字第
2935號），被告於準備程序中就被訴事實為有罪之陳述，經本院
裁定適用簡式審判程序，本院判決如下：
    主  文
原判決關於甲○○連續施用第一級毒品及定執行刑部分均撤銷。
甲○○連續施用第一級毒品，累犯，處有期徒刑壹年，扣案第一
級毒品海洛因（淨重合計零點零伍公克）均沒收銷燬之，海洛因
空包裝袋貳只、注射針筒貳支及塑膠吸管套貳支均沒收。
其餘上訴駁回。
上開撤銷改判所處有期徒刑壹年，扣案第一級毒品海洛因（淨重
合計零點零伍公克）均沒收銷燬之，海洛因空包裝袋貳只、注射
針筒貳支及塑膠吸管套貳支均沒收部分；與駁回上訴所處有期徒
刑肆月部分，應執行有期徒刑壹年貳月，扣案第一級毒品海洛因
貳包（淨重合計零點零伍公克）均沒收銷燬之，海洛因空包裝袋
貳只、注射針筒貳支及塑膠吸管套貳支均沒收。
    事  實
一、甲○○前因施用毒品案件，經原審以八十八年度毒聲字第二
    三六一號裁定令入戒治處所強制戒治，並於停止戒治後付保
    護管束期滿後，由臺灣臺南地方法院檢察署檢察官於八十九
    年五月一日以八十九年度戒毒偵字第二八九號為不起訴處分
    確定；再因施用第一級毒品案件，經原審以九十一年度毒聲
    字第六八一號裁定令入戒治處所強制戒治，並於九十二年十
    月十日執行完畢。又甲○○於九十一年間因違反毒品危害防
    制條例案件，經原審以九十一年度訴字第三九七號判處有期
    徒刑十月確定，於九十三年五月十五日縮短刑期執行完畢。
二、詎甲○○猶未戒除毒癮，復於上開強制戒治執行期滿釋放後
    五年內，基於施用第一級毒品海洛因之概括犯意，自九十四
    年四月間某日起至九十四年九月三日止，在臺南市○○區○
    ○街六巷三號之居所，以其所有之注射針筒注射右手臂血管
    之方式，連續施用第一級毒品海洛因數次；並另基於施用第
    二級毒品安非他命之犯意，於九十四年五月三十日某時許，
    在上開居所，以注射針筒注射右手臂血管之方式，施用第二
    級毒品安非他命一次。嗣經警於九十四年六月一日十二時五
    十三分許，在臺南市○○路○段二八一號前查獲，並扣得甲
    ○○所有之第一級毒品海洛因二包（淨重合計零點零五公克
    ），及甲○○所有供包裝海洛因防潮，以供其施用第一級毒
    品用之空包裝袋二只，甲○○所有供盛裝第一級毒品施用之
    塑膠吸管套二支，暨其所有預備供其施用第一級毒品用之注
    射針筒二支；復於九十四年九月四日十九時五十四分許，在
    台南市○○路四十巷十七弄四十五號，為警查獲，均經甲○
    ○同意採尿送驗結果，分呈嗎啡陽性反應，及安非他命及甲
    基安非他命陽性反應，而查悉上情。
三、案經臺南市警察局第六分局報告臺灣臺南地方法院檢察署檢
    察官偵查起訴及移送併辦。
    理  由
甲、程序方面：
    本件被告於本院準備程序期日，對於犯罪事實均為有罪之陳
    述，並經本院裁定適用簡式審判程序，依刑事訴訟法第二百
    七十三條之二規定，本件証據之調查，不受同法第一百五十
    九條第一項、第一百六十一條之二、第一百六十一條之三、
    第一百六十三條之一及第一百六十四條至第一百七十條規定
    之限制，合先敘明。
乙、實體方面：
一、上開連續施用第一級毒品海洛因、第二級毒品安非他命等事
    實，業據被告供承不諱，且被告為警查獲時所採集之尿液檢
    體，經送鑑驗結果，分呈嗎啡陽性反應（按海洛因係由嗎啡
    經化學合成而製得，經注射進入人體後，因代謝分解成嗎啡
    ，因此施打海洛因後，由尿液中檢驗結果仍為嗎啡反應）、
    安非他命及甲基安非他命陽性反應，有長榮大學毒物研究中
    心九十四年六月十六日、九十四年九月二十二日之尿液檢驗
    確認報告各二紙附卷可稽（見第1471號偵查卷第二一頁、臺
    南市警察局第四分局警詢卷第二十三頁後附），並有第一級
    毒品海洛因二包、預備供施用毒品之注射針筒二支及盛裝毒
    品之塑膠吸管套二支扣案可資佐証；再扣案之上開毒品海洛
    因經送驗結果，共淨重零點零五公克，確屬第一級毒品海洛
    因無訛，又有法務部調查局九十四年八月二十二日調科壹字
    第二○○○○五六八五號鑑定通知書、臺南市警察局第六分
    局毒品檢驗報告書一紙在卷可參，互核均屬相符，足認被告
    之自白確與事實相符，堪以採信。至於被告雖辯稱「因其不
    知購買之海洛因摻雜有安非他命，故在施用海洛因時，連同
    安非他命一起施用」云云。然查，上開扣案之海洛因經鑑定
    結果，並無第二級毒品甲基安非他命之成份，則被告辯稱其
    購買之海洛因摻有安非他命云云，已難信採；此外，本件尚
    無証據足証被告係同時將安非他命摻入海洛因，再以施打之
    方式施用，被告所辯，自無足取。
二、再查，被告前因施用毒品案件，經原審裁定令入戒治處所強
    制戒治執行期滿後，經檢察官為不起訴處分確定，再因施用
    第一級毒品案件，經原審裁定令入戒治處所強制戒治，並於
    九十二年十月十一日執行完畢，此有臺灣高等法院被告前案
    紀錄表附卷可佐；足認被告於強制戒治執行期滿後五年內，
    有再犯連續施用第一級海洛因及施用第二級毒品安非他命之
    犯行甚明，本件事證明確，被告犯行，堪予認定。
三、按海洛因及安非他命分別為毒品危害防制條例第二條第二項
    第一款、第二款所規定之第一級毒品及第二級毒品，禁止非
    法持有、施打及吸用，毒品危害防制條例第二條第二項第一
    款、第二款分別定有明文。被告連續施用海洛因多次，及施
    用安非他命一次，核其所為，係犯毒品危害防制條例第十條
    第一項、第二項之施用第一級毒品及施用第二級毒品罪；其
    持有第一級毒品海洛因、第二級毒品安非他命之低度行為，
    各為進而施用之高度行為所吸收，均不另論罪。被告先後多
    次施用第一級毒品海洛因之犯行，時間緊接，觸犯犯罪構成
    要件相同之罪名，顯係基於概括犯意而為之，應依連續犯規
    定論以一罪，並加重其刑。又被告於九十一年間因違反毒品
    危害防制條例案件，經原審以九十一年度訴字第三九七號判
    處有期徒刑十月確定，於九十三年五月十五日縮短刑期執行
    完畢，此有臺灣高等法院被告前案紀錄表在卷足憑，其於五
    年內再犯本件有期徒刑以上之罪，為累犯，應分別依刑法第
    四十七條規定，加重其刑，並就被告所犯連續施用第一級毒
    品海洛因部分，依刑法第七十條規定，遞加重之。再公訴人
    就被告施用第一級毒品海洛因部分，雖僅就被告於九十四年
    四月間某日起至九十四年五月三十日十二時止之犯行提起公
    訴，而未論及被告其後至同年九月三日止之犯行，然檢察官
    就犯罪事實一部起訴者，其效力及於全部，上開未起訴部分
    既與已起訴部分有連續犯之裁判上一罪關係，自為起訴效力
    所及，本院自得併予審酌。另被告所犯上開二罪，犯意各別
    ，構成要件不同，應分論併罰。
四、原審就被告連續施用第一級毒品部分予以論罪科刑，固非無
    見。但原審就被告施用第一級毒品之犯罪時間，僅論及自九
    十四年四月間起至同年八月三十一日止，至於被告其後至同
    年九月三日止之犯行，則未及審酌，顯有不當，檢察官就此
    部分上訴，為有理由，應由本院將原判決此部分予以予撤銷
    改判。爰審酌被告施用毒品之犯行，在性質上乃屬對自我身
    心健康之自戕行為，惟尚未嚴重破壞社會秩序、侵害他人權
    益，然其前有施用毒品之犯行，猶不思戒絕革除惡習，而再
    為本件犯行，並經檢察官聲請併案審理，及被告犯後坦承犯
    行，態度良好等一切情狀，量處如主文第二項所示之刑。扣
    案之第一級毒品海洛因（淨重合計零點零五公克），經送驗
    結果確為第一級毒品海洛因無訛，屬毒品危害防制條例第二
    條第一項所列之第一級毒品，不論屬於被告與否，應依毒品
    危害防制條例第十八條第一項前段宣告沒收銷燬之。另扣案
    尚未使用之注射針筒二支，為被告所有供犯罪預備之物，而
    海洛因空包裝袋二只係被告所有，供其包裝海洛因防潮，扣
    案之塑膠吸管套二支，則係被告所有，均供其施用第一級毒
    品海洛因犯罪所用之物，業據被告供承在卷，均應依刑法第
    三十八條第一項第二款宣告沒收。至於被告施用第一級毒品
    海洛因完畢之注射針筒均已拋棄，亦據被告供承在卷，爰不
    另為沒收之諭知。
五、原審就被告施用第二級毒品安非他命部分，認罪証明確，因
    予適用毒品危害防制條例第十條第二項、刑法第十一條前段
    、第四十七條之規定；並審酌被告施用毒品之犯行，在性質
    上乃屬對自我身心健康之自戕行為，尚未嚴重破壞社會秩序
    、侵害他人權益，然其前因施用毒品經送觀察、勒戒、強制
    戒治後，猶不思戒絕革除惡習，再為本件犯罪，顯未因前所
    受之觀察、勒戒及強制戒治而記取教訓，及被告犯後坦承犯
    行，態度良好等一切情狀，量處有期徒刑四月。本院經核原
    判決認事用法，並無不合，量刑亦稱妥適。檢察官就此部分
    雖聲明上訴，但並未敘明理由，顯無理由，應予駁回。並就
    上開撤銷改判所處之刑，與駁回上訴所處之刑，定其應執行
    之刑，以資懲儆。
據上論結，應依刑事訴訟法第368條、第369條第1項前段、第364
條、第299條第1項前段、第273條之1第1項，毒品危害防制條例
第10條第1項、第18條第1項前段，刑法第11條前段、第56條、第
47條、第51條第5款、第38條第1項第2款，判決如主文。
本案經檢察官張太龍到庭執行職務。
中    華    民    國    95    年    2     月    22    日
                  刑事第四庭    審判長法  官  吳志誠
                                      法  官  蔡美美
                                      法  官  陳珍如
以上正本證明與原本無異。
施用第2級毒品部分不得上訴。
施用第1級毒品部分如不服本判決，應於收受本判決後十日內向
本院提出上訴書狀。其未敘述上訴理由者並得於提起上訴後十日
內向本院補提理由書狀（均須按他造當事人之人數附繕本）「切
勿逕送上級法院」。
                                      書記官  岑  玢
中    華    民    國    95    年    2     月    22    日
附錄：本判決論罪科刑法條
毒品危害防制條例第10條
施用第一級毒品者，處六月以上五年以下有期徒刑。
施用第二級毒品者，處三年以下有期徒刑。


司法院資訊處製作；財團法人民間司法改革基金會備份。
